---
title: "Projeto 1 - Crimes in Boston"
author: Vitor Juliani
date: September 25, 2019
output: html_notebook
---
```{r}
# Importe os dados para um dataframe em R.
crimes <- read.csv(file.path("C:/Users/HP Elitebook 745/Desktop/R/projeto 1/csv/crime.csv"), header = TRUE, blank.lines.skip = TRUE)
```
```{r}
# Avalie as colunas disponíveis no dataset.

# numero de colunas
ncol(crimes)
```
```{r}
# nome e tipo de cada coluna
sapply(crimes, class)
```
```{r}
# numero de linhas da coluna
nrow(crimes)
```
```{r}
# Verifique se existem espaços vazios.
any(is.na(crimes))
```
```{r}
# quantidade de campos nulos no data set
sum(is.na(crimes))
```
```{r}
# retirada dos campos nulos
crimes <- na.omit(crimes)
```
```{r}
# para o crime de assassinato, drogas e furto, plote um grafico que apresente indices de acordo com os horarios do dia (independente do ano)
library(ggplot2)
library(dplyr)

crimesFilter <- filter(crimes, OFFENSE_CODE_GROUP  %in% c("Drug Violation", "Larceny", "Homicide"))

countsByHour <- table(crimesFilter$OFFENSE_CODE_GROUP, crimesFilter$HOUR)

barplot(countsByHour, main = "FREQUENCY OF CRIMES X HOUR", xlab = "HOUR", ylab = "FREQUENCY OF CRIMES", col = c ("Yellow", "Red", "Blue"))
legend("topleft", inset = .05, legend=c("Drug Violation", "Larceny", "Homicide"),
       fill=c("Yellow", "Red", "Blue"))
```
```{r}
# para o crime de assassinato, drogas e furto, plote um grafico que apresente indices de acordo com os dias da semana (independente do ano)

crimesFilter <- filter(crimes, OFFENSE_CODE_GROUP  %in% c("Drug Violation", "Larceny", "Homicide"))

countsByDayWeek <- table(crimesFilter$OFFENSE_CODE_GROUP, crimesFilter$DAY_OF_WEEK)

barplot(countsByDayWeek, main = "FREQUENCY OF CRIMES X DAY OF WEEK", xlab = "DAY OF WEEK", ylab = "FREQUENCY OF CRIMES", col = c ("Yellow", "Red", "Blue"), width = 0.5)
legend("bottomright", inset = .05, legend=c("Drug Violation", "Larceny", "Homicide"),
       fill=c("Yellow", "Red", "Blue"))
```
```{r}
# para o crime de assassinato, drogas e furto, plote um grafico de pontos (latitude e longitude), apresentando locais onde ocorrem mais crimes. 

crimesFilterDrugViolation <- filter(crimes, OFFENSE_CODE_GROUP  %in% c("Drug Violation"))

# devido outliers, é removido as ruas com longitude igual a -1 
crimesFilterDrugViolation <- crimesFilterDrugViolation[which(crimesFilterDrugViolation$Long != -1),]


crimesFiterLarceny <- filter(crimes, OFFENSE_CODE_GROUP %in% c("Larceny"))

# o mesmo acontece com o plot do grafico de larceny
crimesFiterLarceny <- crimesFiterLarceny[which(crimesFiterLarceny$Long != -1), ]

crimesFilterHomicide <- filter(crimes, OFFENSE_CODE_GROUP %in% c("Homicide"))

ggplot(crimesFilterDrugViolation) +
  geom_point(aes(Lat, Long, color = DISTRICT)) +
  xlab("LATITUDE") +
  ylab("LONGITUDE") +
  ggtitle("DRUG VIOLATION LOCALIZATION")

ggplot(crimesFiterLarceny) +
  geom_point(aes(Lat, Long, color = DISTRICT)) +
  xlab("LATITUDE") +
  ylab("LONGITUDE") +
  ggtitle("LARCENY LOCALIZATION")

ggplot(crimesFilterHomicide) +
  geom_point(aes(Lat, Long, color = DISTRICT)) +
  xlab("LATITUDE") +
  ylab("LONGITUDE") +
  ggtitle("HOMICIDE LOCALIZATION")
```
<h2> Comentário </h2>
<p>Com a análise dos gráficos plotados com os crimes de homicidio, roubo e drogas dentre as localizações, é possível visualizar que as áreas dentro da latitude 42.30 e 42.35 e longitude -71.10 e -71.05 concentram a maior quantidade dos crimes selecionados dentro de Boston, em regiões com maior concentração de pessoas.</p>

```{r}
#para os crimes tratados anteriormente, plote séries temporais que apresentam como estes crimes tem evoluído ao longo dos anos, no geral

library(ggplot2)
library(dplyr)

# recebendo a ocorrencia de cada crime por ano
data_by_year <- as.data.frame(table(crimes$OFFENSE_CODE_GROUP, crimes$YEAR))

# alterando o nome das colunas
names(data_by_year) = c("code", "year", "freq")

# realizando o filtro dentro da table para conter apenas os crimes desejados
data_by_year <- filter(data_by_year, code %in% c("Drug Violation", "Homicide", "Larceny"))

# plot do grafico com agrupando pelo codigo 
ggplot(data_by_year) +
  geom_line(aes(year, freq, color = code, group = code)) +
  xlab("YEARS") +
  ylab("FREQUENCY") +
  ggtitle("TEMPORAL SERIES BY CRIMES")
```
```{r}

# recebendo a ocorrencia de crimes em cada distrito em um objeto district
district <- as.data.frame(table(crimes$DISTRICT))

# reordenando o objeto e selecionando apenas os 3 primeiros itens
dangerous_district <- district[order(district$Freq, decreasing= TRUE),]
dangerous_district <- dangerous_district[1:3,]

# recebendo uma table para conter os distritos e sua frequencia por ano
top_dangerous <- as.data.frame(table(crimes$DISTRICT, crimes$YEAR))

# renomeando as colunas
names(top_dangerous) = c("district", "year", "freq")

# fazendo o filtro para conter apenas os 3 distritos mais perigosos
top_dangerous <- filter(top_dangerous, district %in% dangerous_district$Var1)

# plot do grafico
ggplot(top_dangerous) + 
  geom_line(aes(year, freq, group = district, color = district))
```
<h2> Comentário </h2>
  <p>Partindo da análise da linha temporal dos distritos mais perigosos de Boston, observa-se um aumento significativo a partir do ano de 2015, chegando em um máximo em 2016 onde inicia sua leve queda para 2017, que, para 2018, tem sua maior queda</p>
